【裁判字號】    98,台上,3816
【裁判日期】    980709
【裁判案由】    違反槍砲彈藥刀械管制條例
【裁判全文】
最高法院刑事判決            九十八年度台上字第三八一六號
上  訴  人  甲○○
                    號
選任辯護人  張庭禎律師
上列上訴人因違反槍砲彈藥刀械管制條例案件，不服台灣高等法
院台中分院中華民國九十七年十一月二十日第二審更審判決（九
十七年度重上更(一)字第八八號，起訴案號：台灣南投地方法院檢
察署九十三年度偵字第二五二、六三三號），提起上訴，本院判
決如下：
    主  文
上訴駁回。
    理  由
按刑事訴訟法第三百七十七條規定，上訴於第三審法院，非以判
決違背法令為理由，不得為之。是提起第三審上訴，應以原判決
違背法令為理由，係屬法定要件。如果上訴理由書狀並未依據卷
內訴訟資料，具體指摘原判決不適用何種法則或如何適用不當，
或所指摘原判決違法情事，顯與法律規定得為第三審上訴理由之
違法情形，不相適合時，均應認其上訴為違背法律上之程式，予
以駁回。本件上訴人甲○○上訴意旨略稱：(一)、上訴人於原審辯
稱其於警詢時、檢察官偵查中之自白，係為配合檢、警單位找槍
，故在檢察官偵查中之自白，係延續警詢時之自白承認犯罪，並
非出於任意性，不得作為論罪之依據，最高法院前次發回意旨亦
命原審應就警詢筆錄之真實性予以調查。原審雖依上訴人之聲請
，勘驗警詢時之錄影帶，但警方製作筆錄時並非採一問一答之方
式，另證人馮勝雄亦證述「當時（指警詢時）感覺滿匆忙的」。
則警詢時陳述之內容，是否出於上訴人之任意性，在檢察官偵查
中之自白，是否延續警詢時之自白，即有可疑。原審對此部分仍
未予查明，復未敘明不予調查之理由，即逕認上訴人於警詢時及
檢察官偵查中之自白，並非出於強暴、脅迫或利誘，有判決不備
理由及調查未盡之違法。(二)、原判決以：證人即上訴人之同居人
吳麗娟於原審之前審雖證稱，其於民國九十二年十二月三十一日
到醫院生產時，上訴人有到產房陪產，但亦證述「晚上八點到十
二點」，上訴人有離開。吳麗娟既證述上訴人於九十二年十二月
三十一日晚上八時至十二時，有離開病房，且作證時距離案發時
間，已事隔一年餘，況吳麗娟甫生產後，身體處於亟待休息之狀
態，亦難掌控上訴人之行蹤，因認無從依吳麗娟之證述，為有利
於上訴人之認定。惟上訴人之同居人吳麗娟係自然生產，其精神
狀況是否較剖腹生產為佳？其身體是否仍處於休息狀態？能否掌
握上訴人之行蹤？不能一概而論。原審未依職權調閱吳麗娟生產
時之病歷資料，調查當時吳麗娟之精神狀況，即逕認吳麗娟之證
述，不能為有利於上訴人之認定，違背經驗法則、論理法則，且
有適用法則不當之違法云云。
惟查：原判決綜合全案卷證資料，本於事實審法院之推理作用，
認定上訴人（前因殺人案件，經判處有期徒刑十三年確定，為本
件犯行時尚在假釋中）與已判刑確定之柯宇威共同基於未經許可
，寄藏可發射子彈具有殺傷力之改造槍枝之犯意聯絡，於九十二
年十二月二十七或二十八日晚上，在台中市○○路及大雅路口，
受已判刑確定之周峻弘委託，代為保管（寄藏）周峻弘所交付，
如原判決附表（下稱附表）編號二、三所示，可發射子彈具有殺
傷力之改造槍枝二把（槍枝管制編號0000000000、0
000000000）。上訴人與柯宇威受託後，即共同於同年
月三十一日晚上十時至十二時許，將之攜往彰化縣鹿港鎮○○路
九十一號「保聖宮」內藏放。嗣因台灣南投地方法院檢察署檢察
官於偵查其他案件時，主動發現前情，乃指揮南投縣政府警察局
、南投縣政府警察局中興分局及南投憲兵隊組成專案小組追查，
先於九十三年一月一日查獲周峻弘委託柯宇威單獨寄藏之如附表
編號一所示，可發射子彈具有殺傷力之改造槍枝一把（槍枝管制
編號0000000000），上訴人（及柯宇威）經台灣南投
地方法院檢察署檢察官同意依證人保護法第十四條規定保護後，
自白且供述周峻弘於前揭時地委託渠等寄藏前揭槍枝二把（及周
峻弘另有販賣槍枝、子彈）之事實，並於憲警人員尚未得知確切
藏放位置之前，向專案小組告知藏放之地點，及於九十三年一月
二日下午三時三十分許，帶同專案小組人員前往彰化縣鹿港鎮○
○路九十一號「保聖宮」內起出前揭槍枝二把，使檢察官得以查
獲、追訴周峻弘等情。因而撤銷第一審關於上訴人未經許可，寄
藏可發射子彈具有殺傷力之改造槍枝部分之判決（被訴恐嚇危害
安全部分，業經第一審判決無罪確定），依有利於上訴人之行為
時法，改判仍論處上訴人共同未經許可，寄藏可發射子彈具有殺
傷力之改造槍枝（先依證人保護法第十四條第一項規定減輕其刑
後，並依中華民國九十六年罪犯減刑條例規定予以減刑）罪刑，
已依據卷內資料，說明其所憑之證據及認定之理由。對於上訴人
所為之辯解，併已敘明：本件係檢察官偵查其他案件時主動發覺
，乃指揮憲警人員組成專案小組追查，因而查獲。而前揭事實，
業據上訴人於檢察官偵查中坦承不諱，核與柯宇威於原審到庭結
證之情節相符，周峻弘於第一審行準備程序時，對於檢察官起訴
之犯罪事實，亦陳述「槍彈部分我承認」。周峻弘、柯宇威違反
槍砲彈藥刀械管制條例部分，且均經判刑確定。並有如附表編號
二、三所示之槍枝二把，扣案可稽。前揭槍枝經送請鑑定結果，
附表編號二所示槍枝（槍枝管制編號0000000000）係
由仿制式 SIG SAUER廠P220型半自動手槍製造之金屬玩具手槍換
裝土造金屬槍管而成之改造槍枝，機械性能良好，可擊發適用子
彈，具殺傷力。附表編號三所示之槍枝（槍枝管制編號0000
000000），係由仿制式 BERETTA廠84型半自動手槍製造之
玩具手槍換裝土造金屬槍管而成之改造槍枝，機械性能良好，可
擊發適用子彈，具殺傷力，亦有內政部警政署刑事警察局之槍彈
鑑定書附卷可憑。上訴人嗣後雖翻異前供，改稱九十二年十二月
三十一日到醫院陪其同居人吳麗娟生產，周峻弘交付槍枝給柯宇
威時，伊不在場，當時係為配合檢、警單位找槍，其陳述非出於
任意性云云。然而：(1)本件經原審勘驗檢察官偵查時之錄音，除
有少部分因音質不良，聽不清楚外，其餘清楚之部分，上訴人已
明白陳述「（今天扣案的兩把槍）是周峻弘的，……他要賣沒有
賣出去，……（槍枝於）十二月三十一日三天前，在二十七、八
號（交付），……（周峻弘）在大雅路、漢口路的一家牛肉店，
在路邊，交給我們（指上訴人及柯宇威）兩支（槍），……（當
天我們開車去）柯宇威開一台，……（後來）拿去三聖宮（藏放
），……我有聽柯宇威講（周峻弘另外還有寄放一把槍《即附表
編號一之槍枝》在柯宇威那邊）」。該錄音內容，全程連續，訊
問方式採一問一答，並無任何強暴、脅迫或誘導訊問情形，且關
鍵部分之陳述，錄音內容與筆錄之記載，亦相符合。況上訴人於
第一審行準備程序時，亦承認「我有陪他（指柯宇威）去取槍」
，及於原審供承並未與柯宇威協調，由誰來擔起寄藏或持有槍枝
的責任，足徵上訴人於檢察官偵查中之陳述具有任意性。(2)證人
柯宇威於原審亦到庭結證「（九十三年一月二日下午三時三十分
許，在彰化縣鹿港鎮○○路九十一號保聖宮供桌下置物箱起出之
槍枝二支）是周峻弘託我跟甲○○寄（即上訴人，下同）藏的，
……（該二支槍）是（周峻弘於九十二年十二月二十七或二十八
日晚間，拿到台中市○○路、大雅路的路口交給我們的），……
時間是九十二年十二月二十七日或二十八日我忘了，地點是台中
市○○路和大雅路口沒錯，……（交槍後）是我跟甲○○一起（
去保聖宮）藏放的，……是純粹交給我們幫他藏放，……我記得
時間很晚了，是我跟甲○○拿去藏放的，……是（九十二年十二
月三十一日去保聖宮藏放槍枝），時間很晚了，應該在晚上十點
到十二點之間，……（在漢口路、大雅路口，周峻弘交槍的時候
）甲○○有一起去，……（拿到槍之後）先放在車上」。上訴人
在檢察官偵查中之自白，核與證人柯宇威在原審結證之情節相符
。(3)上訴人之同居人吳麗娟於原審之前審雖證稱，其於九十二年
十二月三十一日到醫院生產時，上訴人有到產房陪產，但亦證述
「晚上八點到十二點」，上訴人有離開。吳麗娟既證述上訴人於
九十二年十二月三十一日晚上八時至十二時有離開，且作證時距
離案發時間，已事隔一年餘，況吳麗娟甫生產後，身體處於亟待
休息之狀態，亦難掌控上訴人之行蹤。依其情形，吳麗娟之證述
亦無從為有利於上訴人之認定。因認上訴人確有前揭共同未經許
可，寄藏可發射子彈具有殺傷力之改造槍枝犯行，而以上訴人嗣
後否認犯罪，辯稱其自白非出於任意性云云，乃飾卸之詞，不可
採信等情，已逐一說明及指駁。上訴意旨對於原判決所為前揭論
斷，並未依據卷內資料，具體指摘有何違背法令情形。且查：事
實之認定與證據之取捨，乃事實審法院之職權，苟其事實之認定
及證據之取捨，並不違背經驗法則與論理法則，即不容任意指為
違法而執為上訴第三審之理由。原判決係以上訴人在檢察官偵查
中之陳述採為證據，並非以上訴人在警詢時之陳述採為證據，又
上訴人於原審並未請求調閱吳麗娟生產時之病歷資料。上訴意旨
徒就其警詢時之陳述是否出於任意性為爭執，並在法律審提出新
證據，指摘原審未調閱吳麗娟生產時之病歷資料云云。並非依據
卷內資料執為指摘，復對於原判決已說明事項及屬原審採證認事
職權之適法行使，持憑己見而為不同之評價，且重為事實之爭執
，均與法律規定得為第三審上訴理由之違法情形，不相適合。其
上訴違背法律上之程式，應予駁回。
據上論結，應依刑事訴訟法第三百九十五條前段，判決如主文。
中    華    民    國  九十八  年    七    月    九    日
                      最高法院刑事第六庭
                          審判長法官  謝  俊  雄
                                法官  陳  世  雄
                                法官  魏  新  和
                                法官  吳  信  銘
                                法官  徐  文  亮
      本件正本證明與原本無異
                                      書  記  官
中    華    民    國  九十八  年    七    月   十三   日
                                                Ａ


司法院資訊處製作；財團法人民間司法改革基金會備份。
